Amanda Durán Vidal

Técnico en Gestión Administrativa

Soy una profesional con facilidad de trato al cliente, versátil, capacidad de adaptación, facilidad para trabajar en equipo o en solitario, atenta, agradable, responsable, comprometida y organizada.

Mi experiencia y conocimientos en el ámbito sanitario, han sido varios años en técnico de ambulancia, y varios títulos de relacionados con cuidado de usuarios.



Información de contacto

Email

amandaanimacion@gmail.com

Dirección

Calle Albaricoque, 7, 41730 Las Cabezas de San Juan, Sevilla, España

Teléfono

(+34) 673049109

Fecha de nacimiento

10-11-1982

Nacionalidad

Española

Idiomas

Francés

Nivel avanzado

Competencias

Estrategias de negocios

Experiencia

Técnico de Ambulancia

Andaluza de Ambulancia S:L Sevilla, España Agosto 2007 - Noviembre 2007

Técnico de Ambulancia

Ambulancias Las Marismas S.L Sevilla, España Noviembre 2007 - Diciembre 2007

Técnico de Ambulancia

Ambulancia La Campiña SL Sevilla, España Enero 2008 - Enero 2008

Técnico de Ambulancia

Ambulancias Giralda SL Sevilla, España
Enero 2008 - Julio 2008

Técnico de Ambulancia

Ambulancias La Campiña SL Sevilla, España Julio 2008 - Enero 2009

Técnico de Ambulancia

Ambulancias de la Sierra SL Sevilla, España Enero 2009 - Marzo 2009

Técnico de Ambulancia

Andaluza de Ambulancia S.L Sevilla, España *Marzo 2009 - Junio 2009*

Educación

Eso

IES Delgado Brackenbury Las Cabezas de San Juan, Sevilla, España 1996

Grado Medio Técnico Administrativo

IES Delgado Brackenbury Las Cabezas de San Juan, Sevilla, España 2000

nota media: 7.22

Auxiliar de Ayuda a Domicilio, impartido Centro de Formación Universitario y profesional Carpe Diem y expedido por la Universidad de Nebrija, 200 horas y 8 créditos universitarios europeos, 16 de Diciembre de 2019

Celador Sanitario. nº 982010J191, impartido por Mancomunidad Municipios del Bajo Guadalquivir y expedido por la consejería de empleo de la Junta de Andalucía, 270 horas, 19 de Enero de 2.011.

Auxiliar de Geriatría, nº G-541-O-2018, Cursos profesionales Carpe Diem, 20 horas, 12 de Diciembre de 2.019.

Personal Sociosanitario. nº G-545-O-2018, Cursos Profesionales Carpe Diem, 30 horas, 26 de octubre de 2019

Trastorno de la infancia, adolescencia y vejez, G-537-O-2017, cursos profesionales Carpe Diem, 22 horas, 10 mayo de 2018

ulceras por presión, n^{o} G-534-O-2017 cursos profesionales Carpe Diem, 6 horas, 5 de diciembre de 2019

Resucitación Cardiopulmonar básica para el personal no sanitario del SAS, nº255/12, Fps Andalucía, 150 horas, 1 de noviembre de 2012

Movilización y Traslado de Pacientes, nº339/11, FPS Andalucía, 150 horas, 1 de Diembre de 2011

Preparación Psicológica par ala intervención en catástrofes para celadores conductores y técnicos de transporte sanitario, FPS Andalucía, 50 horas, 1 de Abril de 2017.

Atención del celador en urgencias y quirófanos, nº284/11, FPS Andalucía, 150 horas, 29 de diciembre de 2011

Comunicación y atención al ciudadano en el sistema sanitario, nº337/11, FPS Andalucía, 150 horas, 1 de diciembre de 2011.

Manipulador de alimentos de mayor riesgo, Gestiones Maren, S.C, 14 de febrero de 2019

Permiso de conducir

clase B y BTP, 17 años de experiencia

Vehículo Propio

Informática nivel usuario

Capacidad de adaptación.

capacidad de adaptación, resolutiva y constancia.